【裁判字號】    97,訴,592
【裁判日期】    970514
【裁判案由】    毒品危害防制條例
【裁判全文】
臺灣基隆地方法院刑事判決               97年度訴字第592號
公  訴  人  臺灣基隆地方法院檢察署檢察官
被      告  乙○○
上列被告因毒品危害防制條例案件，經檢察官提起公訴（97年度
毒偵字第573 號），於本院準備程序進行中，被告就被訴之事實
為有罪之陳述，本院合議庭乃裁定由受命法官依簡式審判程序獨
任進行審理，並判決如下：
    主  文
乙○○施用第一級毒品，累犯，處有期徒刑柒月。
    事  實
一、乙○○前因2次施用第一級毒品案件，先後2次觀察、勒戒後
    ，均認無繼續施用毒品之傾向，分別於民國90年11月2 日、
    91年5月28 日釋放出所，並經臺灣基隆地方法檢察署檢察官
    分別以90年度毒偵字第1557號、91年度毒偵字第403 號為不
    起訴處分確定。又因施用第一級毒品案件，經臺灣基隆地方
    法院檢察署檢察官聲請強制戒治並提起公訴，強制戒治部分
    於92年6月6日停止戒治付保護管束而出監，並於93年1月9日
    因法律修正而報結，提起公訴部分，經本院於91年10月8 日
    以91年度訴字第473號判處有期徒刑8月確定；又因詐欺、施
    用毒品、贓物、搶奪案件，分別經本院、臺灣宜蘭地方法院
    判處有期徒刑3月、10月、4月、10月確定，並經臺灣宜蘭地
    方法院於96年11月7日，以96年度聲減字第984號裁定各減為
    有期徒刑1月又15日、5月、2月、5月，其中詐欺及施用毒品
    案件部分應執行有期徒刑6 月，另贓物、搶奪案件部分應執
    行有期徒刑6月確定，上開案件接續執行，減刑後於96 年11
    月13日免予執行而執行完畢。詎乙○○不知戒除毒癮，復基
    於施用第一級毒品海洛因之犯意，於97年1月2日上午5、6時
    許（起訴書記載為97年1月3日上午9時1分許為警採尿回溯24
    小時內某時），在基隆市○○路加油站廁所內（起訴書記載
    為不詳地點），以注射針筒注射手臂血管方式，非法施用第
    一級毒品海洛因1 次。嗣因乙○○係毒品列管人口，經警通
    知其於97年1月3日上午8 時許到基隆市警察局第二分局深澳
    坑派出所採驗尿液結果呈可待因、嗎啡陽性反應，而悉上情
    。
二、案經基隆市警察局第二分局移送臺灣基隆地方法院檢察署檢
    察官偵查起訴。
    理  由
一、程序事項：
    本件被告乙○○所犯者非為死刑、無期徒刑、最輕本刑為3
    年以上有期徒刑之罪或高等法院管轄第一審案件，其於準備
    程序進行中，先就被訴事實為有罪之陳述，經告知其簡式審
    判程序之旨，並聽取公訴人、被告之意見後，本院依刑事訴
    訟法第273條之1第1 項之規定，裁定由受命法官獨任進行簡
    式審判程序，合先敘明。
二、認定事實所依據之證據及理由：
    (一)被告自白：
      被告於本院審理中自白確有於上開時、地施用第一級毒品
      海洛因1 次之犯行事實，其任意自白核與下列事證相符，
      應堪採為證據。
    (二)尿液檢驗結果：
      臺灣檢驗科技股份有限公司濫用藥物檢驗報告乙紙（附於
      97年度毒偵字第573號偵查卷第9頁），足證經被告同意採
      集其尿液送驗結果呈嗎啡（3727ng/ml）、可待因（753ng
      /ml）陽性反應。
    (三)臺灣高等法院被告全國前案紀錄表附卷可參，足認被告確
      有如事實所載之觀察勒戒、強制戒治及徒刑之執行等事實
      。
三、論罪及科刑之理由：
  (一)查海洛因係毒品危害防制條例所列管之第一級毒品，此為該
    條例第2條第2項第1 款所明定。核被告所為，係犯毒品危害
    防制條例第10條第1 項之施用第一級毒品罪。被告持有第一
    級毒品以供其施用，其持有之低度行為應為其施用之高度行
    為所吸收，不另論罪。
  (二)被告曾有如前所述之犯罪科刑及刑之執行情形，此有臺灣高
    等法院被告前案紀錄表可稽，其於有期徒刑執行完畢後，5
    年內故意再犯本件最重本刑有期徒刑之罪，均構成累犯，均
    應依刑法第47條第1項規定加重其刑。
  (三)爰審酌立法院於86年10月30 日三讀通過於87年5月20日公布
    ，同年月22日生效之毒品危害防制條例，該條例對於施用毒
    品之被告改以治療、矯治為目的，非重在處罰，是被告違反
    本罪實係基於「病患性」行為，而對他人甚少損害，然被告
    前曾因施用毒品，經送觀察勒戒、強制戒治及判決執行，有
    上開前案紀錄表為憑，素行非佳，經警查獲後仍未戒絕，如
    前次輕度量刑就被告言已無法收矯治之效，再衡量被告其餘
    犯罪之動機、目的、犯罪時所受之刺激、犯罪之手段、犯人
    之生活狀況、品行、智識程度、犯罪所生之危險或損害、犯
    罪後之態度等一切情狀，判處如主文所示之刑。
四、據上論斷，應依刑事訴訟法第273條之1第1項、第299條第1
    項前段，毒品危害防制條例第10條第1項、第23條第2項，刑
    法第11條前段、第47項第1項，判決如主文。
本案經檢察官甲○○到庭執行職務。
中    華    民    國    97    年    5    月    14    日
                  刑事第三庭法  官  林淑鳳
以上正本證明與原本無異。
如不服本判決應於收受本判決後10日內向本院提出上訴書狀，其
未敘述上訴理由者，並得於提起上訴後10日內向本院補提理由書
狀（均須按他造當事人之人數附繕本）「切勿逕送上級法院」。
中    華    民    國    97    年    5    月    15    日
                            書記官  郭廷耀
附錄論罪法條：
毒品危害防制條例第10條第1項
施用第一級毒品者，處 6 月以上 5 年以下有期徒刑。


司法院資訊處製作；財團法人民間司法改革基金會備份。
